【裁判字號】    88,易,313
【裁判日期】    891227
【裁判案由】    恐嚇
【裁判全文】
臺灣花蓮地方法院刑事判決                          八十八年度易字第三一三號
    公  訴  人  臺灣花蓮地方法院檢察署檢察官
    被      告  丙○○
    選任辯護人  曾泰源
右列被告因恐嚇案件，經檢察官提起公訴（八十八年度偵字第一七七一號），本院判
決如左：
    主  文
丙○○以加害生命之事，恐嚇他人，致生危害於安全，處罰金仟元，如易服勞役以
佰元折算壹日，緩刑貳年。
    事  實
一、丙○○因所承包坐落於花蓮縣富里鄉吳江村山區之檳榔園，於民國八十八年二月
    二十二日十一時許，遭甲○○竊割，遂於翌（二十三）日十四時許，偕同花蓮縣
    警察局玉里分局警員乙○○，至花蓮縣瑞穗鄉○○路○段四十四號甲○○住處質
    問，因甲○○矢口否認，且不願隨同乙○○至玉里分局製作筆錄，丙○○因而心
    生忿怒，於李宅門口駕車離去前，基於恐嚇之犯意，以閩南語對在屋內客廳之甲○○及甲○○之友人戊○○、丁○○等三人大聲恫稱：「叫因（指甲○○）某衣
    服穿漂亮一點，準備替伊收屍」等語，以此加害生命之事，恐嚇甲○○，使甲○○聽聞此語後心生畏懼，致生危害於安全。
二、案經甲○○訴請臺灣花蓮地方法院檢察署檢察官偵查起訴。
    理  由
一、訊據被告丙○○矢口否認右揭犯行，辯稱：當日伊帶乙○○至甲○○住處後，伊
    在屋外等候，嗣甲○○不願接受訊問，伊即與乙○○離去，伊並未恐嚇甲○○云
    云。惟查右揭事實，業據告訴人甲○○指訴綦詳，核與證人戊○○、丁○○證述
    之情節相符，而經當庭勘驗乙○○所提錄音帶中，末段被告駕車離去前確有出現
    「你跟伊講，看伊要處理否，哪是抓到，叫因某．．．．．」（閩南語，之後錄
    音內容不清晰，無法判讀）一語，被告亦自承係其所言，足證告訴人及證人戊○○、丁○○所述尚非子虛，被告辯稱之後說話內容已不記得，無非避重就輕之詞
    ，委無可採，本件事證已明，被告犯行洵堪認定。
二、核被告所為，係犯刑法第三百零五條之以加害生命之事，恐嚇他人，致生危害於
    安全罪。爰審酌被告並無犯罪紀錄，有臺灣花蓮地方法院檢察署刑案資料查註紀
    錄表在卷可稽，素行尚佳，又告訴人先後二次因涉嫌竊取被告所承包之檳榔園，
    其中第一次經公訴人以罪嫌不足為不起訴處分，第二次則經起訴，並經本院判處
    有期徒刑七月，緩刑三年確定，有臺灣花蓮地方法院檢察署八十八年度偵字第九
    十七號不起訴處分書、本院八十八年度易字第一七０號判決在卷可稽，則被告對
    告訴人再次竊盜犯行之深惡痛絕，自可理解，尤其告訴人竟欲以虛構之不在場證
    明脫免刑責（參照卷附錄音帶譯文及上揭判決理由），則被告因而激怒，亦屬常
    情，是被告於此情境下出言恫嚇被告，其目的無非在指摘告訴人不應飾詞狡辯，
    並促使告訴人出面處理而已，其犯罪動機出於偶發，尚有可原，並斟酌本件既係
    因告訴人竊取被告檳榔而起，告訴人於情理上亦難辭其咎，及被告犯後否認犯行
    ，態度不佳等一切情狀，量處如主文所示之刑，並諭知易服勞役之折算標準。末
    查被告未曾受有期徒刑以上刑之宣告，此有臺灣花蓮地方法院檢察署刑案資料查
    註紀錄表在卷可參，其因一時失慮，偶罹刑典，經此刑之宣告後，應知警愓而無
    再犯之虞，本院因認以暫不執行其刑為適當，爰併宣告緩刑二年，以啟自新。
據上論斷，應依刑事訴訟法第二百九十九條第一項前段，刑法第三百零五條、第四十
二條第二項、第七十四條第一款，罰金罰鍰提高標準條例第一條前段、第二條，判決
如主文。
本案經檢察官李子春到庭執行職務。
中      華      民      國    八十九    年    十二    月    二十七      日
                              臺灣花蓮地方法院刑事庭
                                  法  官  陳  文  通
右正本證明與原本無異。
如對本判決不服，應於送達後十日內，向本院提出上訴狀。（應抄附繕本）告訴人或
被害人如對於本判決不服者，應具備理由請求檢察官上訴，其上訴期間之計算係以檢
察官收受判決正本之日期為準。
                                  法院書記官
中      華      民      國      九十    年      一    月       二       日
附錄本判決論罪之法律條文：
刑法第三百零五條：
以加害生命、身體、自由、名譽、財產之事恐嚇他人，致生危害於安全者，處二年以
下有期徒刑、拘役或三百元以下罰金。


司法院資訊處製作；財團法人民間司法改革基金會備份。
